臺灣屏東地方法院刑事判決　　　　　96年度交易字第65號
公　訴　人　臺灣屏東地方法院檢察署檢察官
被　　　告　乙○○
上列被告因公共危險等案件，經臺灣屏東地方法院檢察署檢察官
聲請以簡易判決處刑（96年度偵字第1556號），因本院認為不宜
以簡易判決處刑，改依通常程序審理（96年度交簡字第198 號）
，茲被告就被訴事實為有罪之陳述，經告知簡式審判程序意旨，
並聽取公訴人及被告之意見後，本院裁定依簡式審判程序審理，
判決如下：
    主      文
乙○○服用酒類，不能安全駕駛動力交通工具而駕駛，處有期徒
刑捌月，減為有期徒刑肆月；又過失傷害人，處有期徒刑伍月，
減為有期徒刑貳月又拾伍日；應執行有期徒刑陸月又拾伍日。
    事      實
一、乙○○於民國95年11月13日晚間6 時至9 時間，在屏東縣瑪
    家鄉三和村「桂蘭商店」飲酒後，明知酒精對於人體神經系
    統有抑制作用，酒後從事駕駛行為極易因體內酒精作用致身
    體協調機能及對外界事物之反應能力降低而發生危險，竟仍
    駕駛車牌號碼CN3-521 號重型機車上路行駛並返抵其位在屏
    東縣內埔鄉○○村○○路223 巷23號住處，嗣同日晚間11時
    許，又自其上址住處接續前開行為，駕駛同車欲前往屏東縣
    內埔鄉黎明村而甫自其住家巷口駛出左轉進入昭勝路時，原
    應注意在劃有分向限制線之路段，不得駛入來車之車道內，
    而依當時為陰天夜間，現場為有路燈照明，視線良好，並以
    柏油鋪設之縣道路段，路面無施工、無缺陷、無障礙，復無
    其他不能注意情事，竟疏未注意而由南往北逆向行駛於昭勝
    路南向車道，適有甲○○駕駛車號P5U-589 號重型機車沿該
    車道由北往南順向駛來，因無從閃避而與之發生衝撞致人車
    倒地，甲○○因而受有左側眼眶骨骨折之傷害，嗣乙○○於
    警方據報趕往醫院處理時，向承辦警員自承肇事並接受調查
    ，並經測得其吐氣中酒精濃度達每公升1.26毫克，顯處於不
    能安全駕駛動力交通工具之狀態。
二、案經甲○○訴由屏東縣警察局內埔分局報告臺灣屏東地方法
    院檢察署檢察官偵查聲請以簡易判決處刑。
    理      由
一、前揭酒後不能安全駕駛動力交通工具而駕駛機車上路，並因
    違規肇事致人受傷之犯罪事實，除據被告乙○○於本院審理
    時自白不諱，並經證人即告訴人甲○○於警詢中證述綦詳，
    復有道路交通事故調查報告(一)、(二)表、現場圖、酒精濃度測
    定紀錄單、驗傷診斷證明、現場及車損照片16幀在卷可稽，
    堪信為真。經查：
  (一)按酒精對人體所生影響，於吐氣中酒精濃度達每公升0.25毫
    克時，即已輕微中毒，而有輕度協調功能降低，是依道路交
    通安全規則第114 條第2 款規定，汽車駕駛人飲酒後，吐氣
    中所含酒精濃度逾每公升0.25毫克者，即不得駕車；若進而
    其濃度達每公升0.55毫克、0.75毫克、0.85毫克以上者，肇
    事率猶分別達到一般正常人之10倍、25倍、50倍之譜，此觀
    卷附臺灣高等法院88年10月26日院賓文廉字第13407 號致
    所屬各級法院函檢附法務部88年10月1 日法檢字第3641號
    函暨附件研究報告及中央警察大學蔡中志教授製作之「酒精
    濃度與肇事率之關係表」自明。今被告乙○○於前揭事故發
    生後，即其酒畢開始駕駛行為後約3 小時（依卷附酒精濃度
    測定紀錄單所示時間為95年11月14日凌晨0 時8 分），經測
    得吐氣中酒精濃度仍高達每公升1.26毫克之譜，尚遠逾前述
    肇事率為一般正常人50倍之標準，顯處於不能安全駕駛動力
    交通工具之狀態。
  (二)又被告乙○○前揭時地駕駛重型機車逆向行駛而與順向駛來
    之車輛發生撞擊之事實，既如前述，按在劃有分向限制線之
    路段，不得駛入來車之車道內，道路交通安全規則第97條第
    2 項、第1 項第2 款定有明文，此為被告乙○○於前揭時地
    駕駛機車上路時所應知悉並注意者，而依卷附道路交通事故
    調查報告表、肇事現場圖、現場及車損照片所示，本件事發
    當時為陰天夜間，現場為有路燈照明，視線良好，並以柏油
    鋪設，雙向各有1 線車道之縣道路段，路面無施工、無缺陷
    、無障礙，復無其他不能注意情事，詎被告乙○○竟仍疏未
    注意而逆向行駛，終至本件事故發生，是其前揭駕駛行為，
    顯有過失，而告訴人甲○○係因本件事故而受有左側眼眶骨
    骨折之傷害，有前引驗傷診斷證明附卷可憑，與被告前開過
    失行為間，顯有相當因果關係，堪予認定。本件被告犯罪事
    證已臻明確，應依法論科。
二、按機車係以汽油原動機為動力，並以行駛公共道路為主要功
    能之車輛，為刑法第185 條之3 規定之動力交通工具。核被
    告乙○○所為，係犯刑法第185 條之3 服用酒類致不能安全
    駕駛動力交通工具而駕駛之公共危險罪及同法第284 條第1
    項前段過失傷害罪。其犯過失傷害行為後，於警方到院處理
    時，向承辦警員自首並接受裁判，有警製自首情形紀錄表在
    卷可參，本院按其情節，認為應依刑法第62條前段減輕其刑
    。又其所犯2 罪間犯意各別，行為互殊，所犯構成要件有異
    ，為數罪，應分論併罰之。
三、爰審酌被告乙○○之年齡、品行、智識能力、犯罪所生被害
    人受傷害之程度、其犯罪之手段、過程，對於公共安全造成
    危害之程度，被告乙○○為60年10月20日出生、受有高中畢
    業教育程度、從事製造業之人，有警詢年籍資料在卷可按，
    前無任何前案紀錄，有臺灣高等法院被告前案紀錄表及臺灣
    屏東地方法院檢察署刑案資料查註紀錄表各1 份在卷可按，
    素行尚可，本件犯罪後至查獲時吐氣中酒精濃度數值尚達每
    公升1.26毫克，犯罪駕駛動力交通工具為機械推力良好之重
    型機車，犯罪時地為陰天晚間之縣道路段，對於法益造成危
    險之程度，被害人因其行為所受傷害之程度，犯罪後雖坦承
    犯行，然經本院曉諭多時仍未與被害人達成和解以填補損害
    之犯後態度等一切情狀，量處如主文所示之刑。
四、本件被告犯罪時間在96年4 月24日以前，所犯為刑法第185
    條之3 、第284 條第1 項前段之罪，並各經諭知未逾1 年6
    月之有期徒刑，均合於減刑條件，爰依中華民國96年罪犯減
    刑條例第2 條第1 項第3 款之規定，各減其刑期2 分之1 ，
    並定其應執行之刑。
據上論斷，依刑事訴訟法第273 條之1 第1 項、第299 條第1項
前段，刑法第185 條之3 、第284 條第1 項前段、第62條前段、
第51條第5 款，刑法施行法第1 條之1 ，中華民國96年罪犯減刑
條例第2 條第1 項第3 款、第7 條第1 項、第2 項、第10條第1
項，判決如主文。
中　　華　　民　　國　　96　　年　　8 　　月　　16　　日
                  交通法庭    法  官　陳松檀
以上正本證明與原本無異。
如不服本判決應於收受本判決送達後十日內向本院提出上訴書狀，
其未敘述上訴理由者，並得於提起上訴後十日內向本院補提理由
書狀（均須按他造當事人之人數附繕本）「切勿逕送上級法院」
中　　華　　民　　國　　96　　年　　8 　　月　　16　　日
                              書記官  林祥玉
附錄本判決論罪科刑法條全文
刑法第185條之3：
服用毒品、麻醉藥品、酒類或其他相類之物，不能安全駕駛動力
交通工具而駕駛者，處一年以下有期徒刑、拘役或三萬元以下罰
金。
刑法第284條
因過失傷害人者，處6 月以下有期徒刑、拘役或5 百元以下罰金
，致重傷者，處1 年以下有期徒刑、拘役或5 百元以下罰金。
從事業務之人，因業務上之過失傷害人者，處1 年以下有期徒刑
、拘役或1 千元以下罰金，致重傷者，處3 年以下有期徒刑、拘
役或2 千元以下罰金。
